臺灣臺北地方法院小額民事判決
110年度北小字第3694號
原      告  呂○○  真實姓名及住居所詳卷
被      告  江育彰

上列當事人間損害賠償事件，原告就本院109年度簡字第2817號
妨害秘密刑事案件提起附帶民事訴訟（109年度簡附民字第132號
），經刑事庭移送前來，本院於民國110年11月1日言詞辯論終結
，判決如下：
    主      文
被告應給付原告新臺幣陸萬元，及自民國一百零九年十二月十六
日起至清償日止，按年息百分之五計算之利息。
原告其餘之訴駁回。
本判決第一項得假執行。但被告如以新臺幣陸萬元為原告預供擔
保，得免為假執行。
原告其餘假執行之聲請駁回。
    事實及理由
一、原告主張：伊與被告係透過網路交友而結識，民國108年11
    至12月間，相約至臺北市○○區○○○路00巷00號2樓之3被告住
    處合意發生性關係，被告未取得伊同意，無故以手機拍攝伊
    裸體照片，竊拍伊身體隱私部位，該照片轉傳至伊友人，已
    嚴重侵害伊人格法益，為此依侵權行為法律關係請求被告賠
    償精神上損害等語。並聲明：㈠被告應給付原告新臺幣（下
    同）10萬元，及自起訴狀繕本送達翌日起至清償日止，按年
    息5%計算之利息。㈡願供擔保請准宣告假執行。
二、被告則以：伊承認有做此事，當時是因為要自保才拍攝照片
    等語置辯。並聲明：原告之訴駁回。
三、本院之判斷：
  ㈠原告主張前揭事實，為被告所不爭執，且被告所涉妨害祕密
    罪嫌，業經臺灣台北地方檢察署檢察官以109年度偵字第269
    04號聲請簡易判決處刑，本院刑事庭以109年度簡字第2817
    號刑事簡易判決認被告犯竊錄身體隱私部位罪，處有期徒刑
    5月，如易科罰金，以新臺幣1,000元折算1日，此經本院依
    職權調取上開刑事電子卷證核閱屬實，並有上開刑事簡易判
    決1件在卷可稽，堪信為實。
  ㈡按因故意或過失，不法侵害他人之權利者，負損害賠償責任
    。故意以背於善良風俗之方法，加損害於他人者亦同；又不
    法侵害他人之身體、健康、名譽、自由、信用、隱私、貞操
    ，或不法侵害其他人格法益而情節重大者，被害人雖非財產
    上之損害，亦得請求賠償相當之金額，民法第184條第1項、
    第195條第1項前段定有明文；另按維護人性尊嚴與尊重人格
    自由發展，乃自由民主憲政秩序之核心價值。隱私權雖非憲
    法明文列舉之權利，惟基於人性尊嚴與個人主體性之維護及
    人格發展之完整，並為保障個人生活私密領域免於他人侵擾
    及個人資料之自主控制，隱私權乃為不可或缺之基本權利，
    而受憲法第22條所保障（司法院大法官會議釋字第603號解
    釋意旨參照）。所謂「隱私權」，乃係不讓他人無端干預其
    個人私領域之權利，此種人格權乃是在維護個人尊嚴，保障
    追求幸福所必要而不可或缺。查被告利用兩人親密相處之機
    會，未經允許，以手機不法拍攝原告全身站立裸體照片，包
    含身體隱私部位，係故意以背於善良風俗之方法不法侵害原
    告之隱私權，至為灼然。再者，原告係透過友人輾轉獲悉有
    此照片存在，其個人身體隱私部位暴露於眾人眼光之下，精
    神上應受有相當之痛苦，是原告依上開規定請求被告賠償其
    所受非財產上之損害即精神慰撫金，洵屬有據。
　㈢按法院對於非財產上損害之酌定，應斟酌雙方之身分、地位
    、資力與加害之程度及其他各種情形核定相當之數額，其金
    額是否相當，自應依實際加害情形與被害人所受之痛苦及雙
    方之身分、地位、經濟狀況等關係決定之。本院審酌原告為
    大學畢業，為健身教練，自陳月薪收入約6萬元；被告為高
    職畢業，從事服務業，自陳月薪3萬餘元，並有本院依職權
    調取之兩造稅務電子閘門財產所得調件明細表在卷可稽；考
    量兩造透過網路結識，被告利用兩人親密相處之機會，未經
    允許，以手機不法拍攝原告全身站立裸體照片1張，該照片
    經轉傳後原告始獲悉上情，並考量兩造身份、年齡、教育程
    度、社會地位及經濟能力、被告不法侵害程度、原告所受之
    精神痛苦等一切情狀，認原告請求被告賠償精神慰撫金10萬
    元，尚屬過高，應以6萬元為適當，逾此範圍之請求，即非
    有據。
四、綜上，原告依侵權行為法律關係請求被告給付6萬元，及自
    起訴狀繕本送達翌日即109年12月16日（見簡附民卷第9、10
    頁）起至清償日止，按年息5%計算之利息，為有理由，應予
    准許；逾此範圍之請求，為無理由，應予駁回。
五、本件原告勝訴部分係小額程序為被告敗訴之判決，依民事訴
    訟法第436條之20規定，應依職權宣告假執行。為衡平之故
    ，併依同法第392條第2項規定，依職權宣告被告如預供擔保
    ，得免為假執行。至原告敗訴部分，其假執行之聲請失所附
    麗，併予駁回。
六、本件係刑事附帶民事訴訟，由合議庭裁定移送民事庭之事件
    ，依刑事訴訟法第504條第2項規定，免納裁判費，目前亦無
    其他訴訟費用支出，本件尚無確定訴訟費用額之必要。　
中　　華　　民　　國　　110 　年　　12　　月　　3 　　日
                  臺北簡易庭  法  官  張瓊華
以上正本係照原本作成。
如不服本判決，須以違背法令為理由，應於判決送達後20日內向
本庭（臺北市○○○路0段000巷0號）提出上訴狀（須附繕本）。如
委任律師提起上訴者，應一併繳納上訴審裁判費。
中　　華　　民　　國　　110 　年　　12　　月　　3 　　日
                              書記官  賴敏慧
附錄：
一、民事訴訟法第436條之24第2項：
    對於小額程序之第一審裁判上訴或抗告，非以其違背法令為
    理由，不得為之。
二、民事訴訟法第436條之25：
    上訴狀內應記載上訴理由，表明下列各款事項：
  ㈠原判決所違背之法令及其具體內容。
  ㈡依訴訟資料可認為原判決有違背法令之具體事實。